{"present": {"1 Singular": {"Affirmative": "doimhn\u00edm", "Question": "an ndoimhn\u00edm?", "Negative": "n\u00ed dhoimhn\u00edm"}, "2 Singular": {"Affirmative": "doimhn\u00edonn t\u00fa", "Question": "an ndoimhn\u00edonn t\u00fa?", "Negative": "n\u00ed dhoimhn\u00edonn t\u00fa"}, "3 Singular": {"Male": {"Affirmative": "doimhn\u00edonn s\u00e9", "Question": "an ndoimhn\u00edonn s\u00e9?", "Negative": "n\u00ed dhoimhn\u00edonn s\u00e9"}, "Female": {"Affirmative": "doimhn\u00edonn s\u00ed", "Question": "an ndoimhn\u00edonn s\u00ed?", "Negative": "n\u00ed dhoimhn\u00edonn s\u00ed"}}, "1 Plural": {"Compressed": {"Affirmative": "doimhn\u00edmid", "Question": "an ndoimhn\u00edmid?", "Negative": "n\u00ed dhoimhn\u00edmid"}, "Extended": {"Affirmative": "doimhn\u00edonn muid", "Question": "an ndoimhn\u00edonn muid?", "Negative": "n\u00ed dhoimhn\u00edonn muid"}}, "2 Plural": {"Affirmative": "doimhn\u00edonn sibh", "Question": "an ndoimhn\u00edonn sibh?", "Negative": "n\u00ed dhoimhn\u00edonn sibh"}, "3 Plural": {"Affirmative": "doimhn\u00edonn siad", "Question": "an ndoimhn\u00edonn siad?", "Negative": "n\u00ed dhoimhn\u00edonn siad"}, "Passive": {"Affirmative": "doimhn\u00edtear", "Question": "an ndoimhn\u00edtear?", "Negative": "n\u00ed dhoimhn\u00edtear"}}, "future": {"1 Singular": {"Affirmative": "doimhneoidh m\u00e9", "Question": "an ndoimhneoidh m\u00e9?", "Negative": "n\u00ed dhoimhneoidh m\u00e9"}, "2 Singular": {"Affirmative": "doimhneoidh t\u00fa", "Question": "an ndoimhneoidh t\u00fa?", "Negative": "n\u00ed dhoimhneoidh t\u00fa"}, "3 Singular": {"Male": {"Affirmative": "doimhneoidh s\u00e9", "Question": "an ndoimhneoidh s\u00e9?", "Negative": "n\u00ed dhoimhneoidh s\u00e9"}, "Female": {"Affirmative": "doimhneoidh s\u00ed", "Question": "an ndoimhneoidh s\u00ed?", "Negative": "n\u00ed dhoimhneoidh s\u00ed"}}, "1 Plural": {"Compressed": {"Affirmative": "doimhneoimid", "Question": "an ndoimhneoimid?", "Negative": "n\u00ed dhoimhneoimid"}, "Extended": {"Affirmative": "doimhneoidh muid", "Question": "an ndoimhneoidh muid?", "Negative": "n\u00ed dhoimhneoidh muid"}}, "2 Plural": {"Affirmative": "doimhneoidh sibh", "Question": "an ndoimhneoidh sibh?", "Negative": "n\u00ed dhoimhneoidh sibh"}, "3 Plural": {"Affirmative": "doimhneoidh siad", "Question": "an ndoimhneoidh siad?", "Negative": "n\u00ed dhoimhneoidh siad"}, "Passive": {"Affirmative": "doimhneofar", "Question": "an ndoimhneofar?", "Negative": "n\u00ed dhoimhneofar"}}, "past": {"1 Singular": {"Affirmative": "dhoimhnigh m\u00e9", "Question": "ar dhoimhnigh m\u00e9?", "Negative": "n\u00edor dhoimhnigh m\u00e9"}, "2 Singular": {"Affirmative": "dhoimhnigh t\u00fa", "Question": "ar dhoimhnigh t\u00fa?", "Negative": "n\u00edor dhoimhnigh t\u00fa"}, "3 Singular": {"Male": {"Affirmative": "dhoimhnigh s\u00e9", "Question": "ar dhoimhnigh s\u00e9?", "Negative": "n\u00edor dhoimhnigh s\u00e9"}, "Female": {"Affirmative": "dhoimhnigh s\u00ed", "Question": "ar dhoimhnigh s\u00ed?", "Negative": "n\u00edor dhoimhnigh s\u00ed"}}, "1 Plural": {"Compressed": {"Affirmative": "dhoimhn\u00edomar", "Question": "ar dhoimhn\u00edomar?", "Negative": "n\u00edor dhoimhn\u00edomar"}, "Extended": {"Affirmative": "dhoimhnigh muid", "Question": "ar dhoimhnigh muid?", "Negative": "n\u00edor dhoimhnigh muid"}}, "2 Plural": {"Affirmative": "dhoimhnigh sibh", "Question": "ar dhoimhnigh sibh?", "Negative": "n\u00edor dhoimhnigh sibh"}, "3 Plural": {"Compressed": {"Affirmative": "dhoimhnigh siad", "Question": "ar dhoimhnigh siad?", "Negative": "n\u00edor dhoimhnigh siad"}, "Extended": {"Affirmative": "dhoimhn\u00edodar", "Question": "ar dhoimhn\u00edodar?", "Negative": "n\u00edor dhoimhn\u00edodar"}}, "Passive": {"Affirmative": "doimhn\u00edodh", "Question": "ar doimhn\u00edodh?", "Negative": "n\u00edor doimhn\u00edodh"}}, "condi": {"1 Singular": {"Affirmative": "dhoimhneoinn", "Question": "an ndoimhneoinn?", "Negative": "n\u00ed dhoimhneoinn"}, "2 Singular": {"Affirmative": "dhoimhneof\u00e1", "Question": "an ndoimhneof\u00e1?", "Negative": "n\u00ed dhoimhneof\u00e1"}, "3 Singular": {"Male": {"Affirmative": "dhoimhneodh s\u00e9", "Question": "an ndoimhneodh s\u00e9?", "Negative": "n\u00ed dhoimhneodh s\u00e9"}, "Female": {"Affirmative": "dhoimhneodh s\u00ed", "Question": "an ndoimhneodh s\u00ed?", "Negative": "n\u00ed dhoimhneodh s\u00ed"}}, "1 Plural": {"Compressed": {"Affirmative": "dhoimhneoimis", "Question": "an ndoimhneoimis?", "Negative": "n\u00ed dhoimhneoimis"}, "Extended": {"Affirmative": "dhoimhneodh muid", "Question": "an ndoimhneodh muid?", "Negative": "n\u00ed dhoimhneodh muid"}}, "2 Plural": {"Affirmative": "dhoimhneodh sibh", "Question": "an ndoimhneodh sibh?", "Negative": "n\u00ed dhoimhneodh sibh"}, "3 Plural": {"Compressed": {"Affirmative": "dhoimhneoid\u00eds", "Question": "an ndoimhneoid\u00eds?", "Negative": "n\u00ed dhoimhneoid\u00eds"}, "Extended": {"Affirmative": "dhoimhneodh siad", "Question": "an ndoimhneodh siad?", "Negative": "n\u00ed dhoimhneodh siad"}}, "Passive": {"Affirmative": "dhoimhneofa\u00ed", "Question": "an ndoimhneofa\u00ed?", "Negative": "n\u00ed dhoimhneofa\u00ed"}}, "imper": {"1 Singular": {"Affirmative": "doimhn\u00edm!", "Negative": "n\u00e1 doimhn\u00edm!"}, "2 Singular": {"Affirmative": "doimhnigh!", "Negative": "n\u00e1 doimhnigh!"}, "3 Singular": {"Male": {"Affirmative": "doimhn\u00edodh s\u00e9!", "Negative": "n\u00e1 doimhn\u00edodh s\u00e9!"}, "Female": {"Affirmative": "doimhn\u00edodh s\u00ed!", "Negative": "n\u00e1 doimhn\u00edodh s\u00ed!"}}, "1 Plural": {"Compressed": {"Affirmative": "doimhn\u00edmis!", "Negative": "n\u00e1 doimhn\u00edmis!"}, "Extended": {"Affirmative": "doimhn\u00edodh muid!", "Negative": "n\u00e1 doimhn\u00edodh muid!"}}, "2 Plural": {"Affirmative": "doimhn\u00edg\u00ed!", "Negative": "n\u00e1 doimhn\u00edg\u00ed!"}, "3 Plural": {"Compressed": {"Affirmative": "doimhn\u00edd\u00eds!", "Negative": "n\u00e1 doimhn\u00edd\u00eds!"}, "Extended": {"Affirmative": "doimhn\u00edodh siad!", "Negative": "n\u00e1 doimhn\u00edodh siad!"}}, "Passive": {"Affirmative": "doimhn\u00edtear!", "Negative": "n\u00e1 doimhn\u00edtear!"}}, "pastConti": {"1 Singular": {"Affirmative": "dhoimhn\u00ednn", "Question": "an ndoimhn\u00ednn?", "Negative": "n\u00ed dhoimhn\u00ednn"}, "2 Singular": {"Affirmative": "dhoimhn\u00edte\u00e1", "Question": "an ndoimhn\u00edte\u00e1?", "Negative": "n\u00ed dhoimhn\u00edte\u00e1"}, "3 Singular": {"Male": {"Affirmative": "dhoimhn\u00edodh s\u00e9", "Question": "an ndoimhn\u00edodh s\u00e9?", "Negative": "n\u00ed dhoimhn\u00edodh s\u00e9"}, "Female": {"Affirmative": "dhoimhn\u00edodh s\u00ed", "Question": "an ndoimhn\u00edodh s\u00ed?", "Negative": "n\u00ed dhoimhn\u00edodh s\u00ed"}}, "1 Plural": {"Compressed": {"Affirmative": "dhoimhn\u00edmis", "Question": "an ndoimhn\u00edmis?", "Negative": "n\u00ed dhoimhn\u00edmis"}, "Extended": {"Affirmative": "dhoimhn\u00edodh muid", "Question": "an ndoimhn\u00edodh muid?", "Negative": "n\u00ed dhoimhn\u00edodh muid"}}, "2 Plural": {"Affirmative": "dhoimhn\u00edodh sibh", "Question": "an ndoimhn\u00edodh sibh?", "Negative": "n\u00ed dhoimhn\u00edodh sibh"}, "3 Plural": {"Compressed": {"Affirmative": "dhoimhn\u00edd\u00eds", "Question": "an ndoimhn\u00edd\u00eds?", "Negative": "n\u00ed dhoimhn\u00edd\u00eds"}, "Extended": {"Affirmative": "dhoimhn\u00edodh siad", "Question": "an ndoimhn\u00edodh siad?", "Negative": "n\u00ed dhoimhn\u00edodh siad"}}, "Passive": {"Affirmative": "dhoimhn\u00edt\u00ed", "Question": "an ndoimhn\u00edt\u00ed?", "Negative": "n\u00ed dhoimhn\u00edt\u00ed"}}, "subj": {"1 Singular": {"Affirmative": "go ndoimhn\u00ed m\u00e9", "Negative": "n\u00e1r dhoimhn\u00ed m\u00e9"}, "2 Singular": {"Affirmative": "go ndoimhn\u00ed t\u00fa", "Negative": "n\u00e1r dhoimhn\u00ed t\u00fa"}, "3 Singular": {"Male": {"Affirmative": "go ndoimhn\u00ed s\u00e9", "Negative": "n\u00e1r dhoimhn\u00ed s\u00e9"}, "Female": {"Affirmative": "go ndoimhn\u00ed s\u00ed", "Negative": "n\u00e1r dhoimhn\u00ed s\u00ed"}}, "1 Plural": {"Compressed": {"Affirmative": "go ndoimhn\u00edmid", "Negative": "n\u00e1r dhoimhn\u00edmid"}, "Extended": {"Affirmative": "go ndoimhn\u00ed muid", "Negative": "n\u00e1r dhoimhn\u00ed muid"}}, "2 Plural": {"Affirmative": "go ndoimhn\u00ed sibh", "Negative": "n\u00e1r dhoimhn\u00ed sibh"}, "3 Plural": {"Affirmative": "go ndoimhn\u00ed siad", "Negative": "n\u00e1r dhoimhn\u00ed siad"}, "Passive": {"Affirmative": "go ndoimhn\u00edtear", "Negative": "n\u00e1r dhoimhn\u00edtear"}}, "verbal noun": "doimhni\u00fa", "verbal adjective": "doimhnithe"}